臺灣臺中地方法院刑事判決　　　　　　　　　　　　　九十四年度易字第六六二號
　　公　訴　人　臺灣臺中地方法院檢察署檢察官
　　被　　　告　甲○○
右列被告因違反毒品危害防制條例案件，經檢察官聲請以簡易判決處刑（聲請案號：
九十三年度毒偵字第五四一五號），本院臺中簡易庭認不宜逕以簡易判決處刑，應適
用通常訴訟程序審判，本院判決如左：
    主  文
本件免訴。
    理  由
一、公訴意旨如聲請簡易判決處刑書所載。（如附件）
二、按案件曾經判決確定者，應諭知免訴之判決；並得不經言詞辯論為之，刑事訴訟
    法第三百零二條第一款、第三百零七條分別定有明文。又訴訟上所謂一事不再理
    之原則，關於實質上一罪或裁判上一罪，亦均有其適用，最高法院六十年台非字
    第七七號著有判例。
三、經查，檢察官聲請簡易判決處刑認被告於民國九十三年八月二十日，在其彰化縣
    竹塘鄉○○村○○街八號住處，施用第二級毒品安非他命一次之事實，業據被告
    於偵查及本院訊問時均坦承不諱，並有台灣尖端先進生技醫藥股份有限公司濫用
    藥物檢驗報告表一件在卷可稽，被告施用第二級毒品犯行固洵堪認定。惟查，被
    告另於同年六月二十五日亦有施用第二級毒品安非他命犯行，經檢察官偵查後，
    向臺灣彰化地方法院聲請簡易判決處刑，業經該院於九十三年九月三十日以九十
    三年度斗簡字第四一八號刑事簡易判決判處有期徒刑四月，如易科罰金，以三百
    元折算壹日，並已經於九十四年三月十四日確定，有臺灣臺中地方法院檢察署刑
    案資料查註紀錄表及臺灣高等法院被告全國前案紀錄表、臺灣彰化地方法院檢察
    署九十三年度毒偵字第二九五二號聲請簡易判決處刑書、臺灣彰化地方法院九十
    三年度斗簡字第四一八號刑事簡易判決書、本院公務電話紀錄各一件在卷可稽。
    另查被告雖於檢察官訊問時供述，其前後二次施用毒品均是臨時起意者等語（見
    九十三年度毒偵字第五四一五號卷第七頁），然查施用毒品者，易有生理成癮性
    及心理依賴性，且被告二次施用第二級毒品之時間僅隔不到二月，顯係緊接；所
    施用之毒品均係第二級毒品安非他命，觸犯構成要件相同之罪名，應係基於概括
    犯意反覆為之，而為連續犯；尚不得僅依被告在偵查中所為之供述，即遽認係分
    別起意者，蓋被告未必知悉法律上之利害關係，且有可能為求較輕之處罰，而辯
    稱係臨時起意者；其是否為連續犯，應綜合犯罪之性質，所犯是否構成要件相同
    之罪名，犯罪之方法、手段，及時間是否緊接等判斷。而查被告先後二次施用第
    二級毒品犯行，既有連續犯之裁判上一罪之關係，且該案復已經判決確定，則本
    案應為該案既判力效力所及，依前揭法律規定及判例意旨，爰不經言詞辯論，諭
    知免訴之判決。
據上論斷，應依刑事訴訟法第四百五十二條、第三百零二條第一款、第三百零七條，
判決如主文。
中    華    民    國      九十四      年        四      月      一      日
                                      臺灣臺中地方法院刑事第十一庭
                                          法  官  林  源  森
                                          法  官  王  世  華
                                          法  官  廖  慧  如
右正本證明與原本無異
如不服本判決，應於收受本判決後十日內向本院提出上訴書狀，其未敘述上訴理由者
，並得於提起上訴後十日內向本院補提理由書狀（均須按他造當事人之人數附繕本）
「切勿逕送上級法院」
                                          書記官
中    華    民    國      九十四      年        四      月      一      日
